【裁判字號】    95,交上易,81
【裁判日期】    950502
【裁判案由】    公共危險
【裁判全文】
臺灣高等法院刑事判決
上  訴  人
即  被  告  甲○○
上列上訴人因公共危險案件，不服臺灣臺北地方法院95年度交易
字第45號，中華民國95年2月24日第一審判決（起訴案號：臺灣
臺北地方法院檢察署94年度偵字第23513號），提起上訴，本院
判決如下：
    主  文
原判決撤銷。
甲○○服用酒類，不能安全駕駛動力交通工具而駕駛，累犯，處
有期徒刑伍月，如易科罰金，以佰元折算壹日。
    事  實
一、甲○○前因：(一)酒後駕車公共危險案件，於民國（下同）90
    年1月2日經臺灣士林地方法院以89年度交簡字第765號判處
    拘役40日，於同年1月29日確定，並於同年2月19日易科罰金
    執行完畢；(二)又因公共危險案件，於91年8月22日經臺灣臺
    中地方法院以91年度沙交簡字第509號判處拘役55日，於同
    年9月16日確定，而於同年10月24日易科罰金執行完畢；(三)
    再因公共危險案件，經臺灣臺北地方法院於93年3月26日以
    93年度北交簡字第487號判處有期徒刑3月，同年4月16日確
    定，並於同年5月7日易科罰金執行完畢。詎甲○○仍不知悔
    改，於94年11月27日晚間前往臺北市○○路○段之「上海鄉
    村」餐廳參加友人喜宴，並於席間飲用大量洋酒，已達反應
    變慢、感覺降低、思考行為改變、步態不穩而不能安全駕駛
    動力交通工具之程度，竟仍於酒後騎乘車牌號碼EDV─635號
    輕型機車離開，嗣於同日晚間9時40分許，因不勝酒力而在
    臺北市○○○路（起訴書誤載為金山南路）與八德路口摔倒
    ，為警查獲，並測得其呼氣所含酒精濃度高達每公升1.72毫
    克，始悉上情。
二、案經臺北市政府警察局中正第一分局報請臺灣臺北地方法院
    檢察署檢察官偵查起訴。
    理  由
一、上訴人即被告甲○○對於在前開時、地服用酒類後駕駛上揭
    車輛肇事，經測試其呼氣所含酒精濃度達每公升1.72毫克等
    事實坦承不諱，並有吐氣酒精濃度測定單據、臺北市政府警
    察局舉發違反道路交通管理事件通知單、刑法第185條之3案
    件測試觀察紀錄表在卷可稽（參見偵查卷第15頁、第10頁）
    。按人體之呼氣酒精濃度達每公升0.25毫克時，將有輕度協
    調功能降低之症狀，呼氣酒精濃度達每公升0.5毫克時，則
    有反應較慢、感覺降低及影響駕駛之情形，若達每公升0.75
    毫克，則會產生思考及個性行為改變之情形，至若達於每公
    升1.0毫克以上者，更會產生步態不穩、噁心嘔吐、精神混
    惑不清晰、感覺喪失等中毒症狀，此有行政院國軍退除役官
    兵輔導委員會臺北榮民總醫院88年8月5日（88）北總內字第
    26868號函附卷可稽（參見本院卷第18頁）。查被告為警查
    獲後，經測試其呼氣酒精濃度高達每公升1.72毫克，揆諸上
    開說明，被告當時飲酒後已足以產生精神混惑不清晰、感覺
    喪失等足以影響駕駛之症狀，參以被告自承其飲酒完畢後已
    不知自己如何離席，事實上當時已無意識等語，客觀上被告
    更有騎車摔倒之情形，足見依被告當時飲酒後之狀態顯然無
    法正常駕駛，而達不能安全駕駛動力交通工具之程度甚明。
    本件事證明確，被告服用酒類不能安全駕駛動力交通工具而
    駕駛之犯行，堪以認定。
二、核被告所為，係犯刑法第185條之3之服用酒類不能安全駕駛
    動力交通工具而駕駛罪。查被告前因酒後駕車案件，經臺灣
    士林地方法院及臺灣臺中地方法院分別以89年度交簡字第76
    5號、91年度沙交簡字第509號各判處拘役40日、55日確定，
    均易科罰金執行完畢，復因公共危險案件經臺灣臺北地方法
    院以93年度北交簡字第487號判處有期徒刑3月確定，並於93
    年5月7日易科罰金執行完畢，有本院被告前案紀錄表在卷可
    稽，其受上開有期徒刑之執行完畢後，5年內再犯本件最重
    本刑為有期徒刑以上之罪，為累犯，應依刑法第47條規定加
    重其刑。
三、原審予以論罪科刑，固非無見，惟原判決之事實欄記載被告
    前科時，記載為林振聰，又被告騎乘之機車車號為EDV─635
    號，原審記載為EDV─6358號，均有未洽，被告提起上訴，
    指原審量刑過重云云。惟量刑屬法院之職權，原審已於理由
    欄內敘明量刑審酌之一切情狀，且被告前此酒醉駕駛，亦經
    判處有期徒刑三月，原審量處有期徒刑五月，並無失之於過
    重之情形，被告之上訴理由，並無可採，惟原判決既有可議
    ，應予撤銷改判，審酌被告前已有多次酒後駕駛前科犯行，
    惟仍再為本件酒後駕車犯行，足見自制力與法治觀念明顯不
    足，甚且漠視他人生命財產安全，本件測得之酒精呼氣濃度
    更高每公升1.72毫克，情節重大，惟被告犯後坦承犯行、態
    度良好等一切情狀，判決被告有期徒刑5月，並諭知有期徒
    刑如易科罰金時，以銀元300折算一日之標準。
據上論斷，應依刑事訴訟法第369條第1項前段、第364條、第299
條第1項前段，刑法第185條之3、第47條、第41條第1項前段，罰
金罰鍰提高標準條例第2條，判決如主文。
本案經檢察官劉斐玲到庭執行職務。
中      華      民    國   95    年    5    月   2    日
                      刑事第十一庭
                              審判長法  官  張連財
                                    法  官  楊照男
                                    法  官  林明俊
以上正本證明與原本無異。
不得上訴。
                                    書記官  蕭進忠
中    華    民    國    95    年    5     月    9     日
附錄本案論罪科刑法條全文
刑法第185條之3：
服用毒品、麻醉藥品、酒類或其他相類之物，不能安全駕駛動力
交通工具而駕駛者，處1年以下有期徒刑、拘役或3萬元以下罰金
。


司法院資訊處製作；財團法人民間司法改革基金會備份。
